【裁判字號】    90,小上,67
【裁判日期】    900925
【裁判案由】    侵權行為損害賠償
【裁判全文】
臺灣板橋地方法院民事裁定  九十年度小上字第六七號
    上  訴  人  甲○○
    被上訴人    乙○○
右當事人間請求侵權行為損害賠償事件，上訴人對於中華民國九十年六月七日本院三
重簡易庭八十九年重小第一Ｏ九五號小額民事判決提起上訴，本院裁定如左：
    主      文
上訴駁回。
第二審訴訟費用由上訴人負擔。
    理      由
一、按對於小額程序第一審裁判之上訴，非以裁判違背法令為理由，不得為之；其上
    訴狀內應記載上訴理由，表明下列各款事項：（一）原判決所違背之法令及其具
    體內容，（二）依訴訟資料可認為原判決有違背法令之具體事實，民事訴訟法第
    四百三十六條之二十四第二項、第四百三十六條之二十五分別定有明文。依同法
    第四百三十六條之三十二第二項準用同法第四百六十八條、第四百六十九條第一
    款至第五款之規定，判決不適用法規或適用不當，為違背法令；判決有同法第四
    百六十九條第一款至第五款情形之一者，為當然違背法令。故當事人對於小額程
    序之第一審判決提起上訴，如依民事訴訟法第四百六十八條規定，以第一審判決
    有不適用法規或適用法規不當為理由時，其上訴狀或理由書應有具體之指摘，並
    揭示該法規之條項或其內容，若係成文法以外之法則，應揭示該法則之旨趣，倘
    為司法院解釋或最高法院判例，則應揭示該判解之字號或其內容；如以民事訴訟
    法第四百六十九條第一款至第五款情形為理由時，其上訴狀或理由書，應揭示合
    於該條款之事實。上訴狀或理由書如未依此項方法表明，或其所表明者，顯與上
    開法條規定之情形不相合時，即難認為已對小額程序第一審判決之違背法令有具
    體之指摘，其上訴不合法，依民事訴訟法第四百三十六條之三十二第二項準用同
    法第四百七十一條第一項前段規定，第二審法院應以裁定駁回之。
二、經查，本件上訴人就中華民國九十年六月七日本院三重簡易庭八十九年度重小字
    第一Ｏ九五號第一審小額訴訟程序之原審判決，固於法定期間內提起上訴，然其
    上訴理由無非係以：原判決任意推定事實，對於原告請求調查之證據漏而不審云
    云為據，核其內容，僅係就原審取捨證據、認定事實之職權行使予以爭執，並未
    具體指明原判決違背法令之內容，難認上訴人已為該判決如何違背法令有具體指
    摘，揆諸上開說明，其上訴不合法，自應由本院以裁定駁回。
三、依民事訴訟法第四百三十六條之三十二第二項、第四百七十一條、第四百六十三
    條、第九十五條、第七十八條，裁定如主文。
中      華      民      國    九十      年      九      月    二十五    日
~B臺灣板橋地方法院民事第三庭
~B審判長法官    游婷麟
~B      法官    徐福晉
~B      法官    陳映如
右為正本係照原本作成
如對本裁定抗告須於裁定送達後十日內向本院提出抗告狀
中      華      民      國    九十      年      十      月      四      日
~B法院書記官  詹國立


司法院資訊處製作；財團法人民間司法改革基金會備份。
